# 处置子公司的权益变动表

提问人：星空下的小米 时间：2021-07-01 23:33:09
陈版， 您好，想请教一下您，在处置子公司的时候，如果之前子公司账上有计提盈余公积，是否这部分的盈余公积要随着处置先转入未分配利润？
谢谢您

回答人：chenyiwei
习惯上认为合并报表层面不单独反映子公司的盈余公积，而是将其分别并入未分配利润和少数股东权益中，所以在处置子公司时，对子公司的处置日盈余公积余额也不需要特殊处理。